臺灣高雄地方法院刑事判決　　　　　　　　　　　　　九十三年度訴字第四三五號
　　公　訴　人　臺灣高雄地方法院檢察署檢察官
　　被　　　告　寅○○
　　被　　　告　己○○
　　共　　　同　王仁聰律師
　　選任辯護人
右列被告等因偽造文書等案件，經檢察官提起公訴（九十二年度偵字第一一四九二號
、第一五四五五號），本院判決如左：
    主  文
寅○○連續意圖為自己不法之所有，以詐術使人將本人之物交付，處有期徒刑貳年捌
月。
己○○無罪。
    事  實
一、寅○○自任會首，召募如附表一、二、三備註欄所示內容之互助會【下稱附表一
    、二、三所示之互助會，前開三個互助會均採內標制，即死會會員每期應繳納新
    臺幣（下同）一萬元，活會會員則繳納一萬元扣除當期得標者所出之標息後之金
    額】，寅○○竟基於意圖為自己不法所有之概括犯意，萌生冒用會員名義投標，
    並於得標後向活會會員詐取會款之計劃，利用會員並未全部於開標現場參與投標
    之機會，先後於附表一、二、三所示之日期，冒用附表一、二、三所示之被冒標
    人之名義，以附表一、二、三所示之標金投標並得標後，向附表一、二、三所示
    除被冒標人以外之活會會員佯稱係該被冒標人得標，而向該被冒標人佯稱係其他
    會員得標，致使附表一、二、三所示包含被冒標人在內之活會會員均誤信為真，
    而各交付該次之活會會款予寅○○，寅○○遂藉以先後詐得附表一、二、三所示
    之活會會款得手（其各次詐得會款詳如附表一、二、三之詐取活會會款欄所示，
    其計算方式為當期活會人數Ｘ當期活會應繳會款等於詐得金額）。嗣至九十一年
    十月十五日，寅○○宣告倒會，經活會會員相互查詢，始查知前情。
二、案經丙○○○、壬○○、癸○○○、卯○○○、辛○○○、申○○○、戌○○、
    酉○○、亥○○○、甲○○○、丑○○、未○○、午○○、辰○○、巳○○訴請
    臺灣高雄地方法院檢察署檢察官偵查起訴。
    理  由
甲、有罪部分：
一、訊據被告寅○○對於右揭事實均坦承不諱，核與告訴人丙○○○、壬○○、癸○○○、卯○○○、辛○○○、申○○○、戌○○、酉○○、亥○○○、甲○○○
    、丑○○、未○○、午○○、辰○○、巳○○等人之指訴及證人張武雄、天○○
    、戊○、乙○○、傅鄭月朏、丁○○陳述情節相符，並有如附表一、二、三所示
    互助會之會員單各一份在卷可稽，事證明確，被告寅○○之犯行洵堪認定。
二、核被告寅○○所為，係犯刑法第三百三十九條第一項之詐欺取財罪。被告於附表
    各編號所示之詐欺行為，均係以一個詐取會款之行為，同時侵害告訴人及其他活
    會會員之法益，係一行為同時觸犯數個相同罪名，為同質想像競合犯，應依刑法
    第五十五條規定各論以一個詐欺取財罪。其先後多次詐欺取財行為，時間緊接、
    方法相同，犯罪構成要件亦相同，顯係基於概括犯意反覆為之，為連續犯，應依
    刑法第五十六條規定以一罪論，並加重其刑。附表一編號一、三、七及附表二編
    號三、七、九、十一以及附表三編號四、六所示之詐欺取財行為，雖未據起訴，
    然與起訴部分有連續犯之裁判上一罪關係，為起訴效力所及，本院自應併予審究
    。爰審酌被告寅○○僅為圖取得會款，竟藉冒用他人名義得標之方式詐取金錢，
    業侵害他人之財產權，且詐得之金額共計高達七百九十一萬七千七百元，侵害程
    度非輕，現亦未對告訴人提出任何賠償，難認有積極處理之態度，然念其先前未
    曾受有期徒刑以上刑之宣告，有臺灣高等法院被告全國前案紀錄表及臺灣高雄地
    方法院檢察署刑案資料查註紀錄表可按，素行尚非不良，且犯後尚知坦承犯行，
    犯後態度堪認良好等一切情狀，量處如主文所示之刑。
三、公訴意旨另認被告寅○○有於如附表一所示之互助會中冒用告訴人戌○○以及於
    附表一、二所示之互助會中冒用告訴人壬○○（附表二之互助會以「燕卿」之名
    加入）之名義得標並詐取會款之行為，且被告寅○○就上開部分以及附表一編號
    二、四、五、六、八、九及附表二編號一、二、四、五、六、八、十及附表三編
    號一、二、三、五部分，係以偽造標單再投標行使之方式進行冒標，故認其尚有
    冒用告訴人戌○○、壬○○名義標會詐取金錢之詐欺犯行及刑法第二百十六條、
    第二百二十條第一項、第二百十條之行使偽造準私文書犯行等語。經查：
    (1)按犯罪事實應依證據認定之，無證據不得認定其犯罪事實，刑事訴訟法第一百
      五十四條第二項定有明文。又刑事訴訟法上所謂認定犯罪事實之證據，係指足
      以認定被告確有犯罪行為之積極證據而言，該項證據自須適合於被告犯罪事實
      之認定，始得採為斷罪資料。又事實之認定，應憑證據，如未能發現相當證據
      ，或證據不足以證明，自不能以推測或擬制之方法，以為裁判基礎，最高法院
      二十九年上字第三一０五號及四十年台上字第八六號判例意旨可資參照。被告
      寅○○堅詞其並未在附表一所示之互助會冒用告訴人戌○○之名義標得會款，
      亦未曾冒用告訴人壬○○之名義標得會款，且其均以佯稱被冒標人以電話託其
      投標（即寄標）之方式冒標，從未以偽造標單投標之方式進行冒標等語，且查
      ：
      附表一所示互助會之會員單上，會員序號第十五號之告訴人戌○○之得標序
        次欄及得標價額欄上，均完全空白而無任何記載，足見告訴人戌○○從未有
        被宣稱得標之情形，自無所謂遭人冒標之狀況可言。再告訴人壬○○除迭於
        偵訊及審理時均稱：我就如附表一所示之互助會確有得標取得會款等語外，
        並於審理時稱：就我於如附表二所示之互助會所參加之一會，我已與告訴人
        丙○○○共同標得取得會款等語（見臺灣高雄地方法院察署九十二年他字第
        一四二０號偵查卷第二十六頁、審理卷第一七九頁、第一八一頁），且告訴
        人丙○○○亦於審理中稱：附表二所示之互助會，我確與告訴人壬○○平分
        標得一會等語（見審理卷第一七五頁），可見告訴人壬○○於附表一、二所
        示之互助會均已由其標得，並無所謂遭被告寅○○冒名標取之情形。
      告訴人蔡昭員固於審理中陳稱：我曾去現場開標現場參加幾次標，被告寅○○有在開標現場提示得標之人之標單，她就寄標之人亦會填寫標單等語（見
        審理卷第一七０頁、第一七一頁），告訴人未○○於審理中固稱：我很少去
        現場看開標，有去之時，得標之人均有標單等語（見審理卷第一九四頁），
        惟因告訴人蔡昭員、未○○並非每次開標均會到場觀看之故，渠二人顯然無
        法確認被告寅○○係以偽造標單進行附表一、二、三所示之冒標行為。再告
        訴人丙○○○於審理中尚稱：我常常至開標現場，我去之時，標單都已寫好
        放在竹盤上，但被告寅○○又會用口頭講說有人打電話來表示要寄標多少，
        講完後才開標，被告寅○○用口頭講說打電話要來寄標之人不一定會得標等
        語（見審理卷第一七六頁、第一七七頁），且告訴人壬○○亦陳稱：我至開
        標現場，被告寅○○會將三個互助會之標單分開放在三個盤子內，我有看到
        她打電話之動作並說是誰要寄標，並未注意每次得標之人均有寫標單等語（
        見審理卷第一八０頁），可見被告寅○○確有在開標現場待競標之標單集畢
        後，再以口頭宣稱有人打電話來寄標並參與競標之情形存在。再者告訴人亥
        ○○○、甲○○○、丑○○、申○○○、戌○○、酉○○、午○○、辰○○
        、巳○○以及證人張武雄、天○○、戊○、乙○○、傅鄭月朏、丁○○均於
        審理中稱從未至開標現場參與開標等語，已無法從渠等得知被告寅○○有無
        偽造標單之情況，此外亦未見有何偽造之標單或相關資料可為佐證，從而，
        依上揭告訴人及證人之陳述，並無法具體指陳被告寅○○有何偽造標單據以
        冒標之行為，且被告寅○○確實在開標過程中，有待競標之標單集畢後再以
        口頭宣稱有人打電話來寄標並參與競標之情況，核與其辯稱藉口有人以電話
        寄標之方式冒標之情節相符，並再參以被告寅○○為冒標得手，其勢必須先
        了解到場投標之人之競標金額為何，始能有十足之把握應以多少金額冒標才
        能成功，故其透過待搜集至現場投標之人之標單完畢，並窺視競標之金額後
        ，隨即用口頭佯以有人以高於該次所有投標標單之金額寄標而據以得標之方
        式遂行冒標之犯罪目的，應係與事理相符之犯罪手段等情綜合以觀，被告寅
        ○○辯稱其均以佯稱被冒標人以電話寄標之方式冒標，從未以偽造標單投標
        之方式進行冒標等語，應可信為真實。
    (2)綜前所述，並無積極證據足以證明被告寅○○有何公訴意旨此部所指之犯行存
      在，然因公訴意旨認此冒用告訴人戌○○、壬○○名義標會詐取金錢以及行使
      偽造私文書部分，分別與前揭成罪之詐欺犯行間，有連續犯及牽連犯之裁判上
      一罪關係，故均不另為無罪之諭知；再被告寅○○固曾於審理中自白其就附表
      三所示之互助會，尚有冒用會員張宗仁之名義得標等語，惟查依附表三所示互
      助會之會員單上之記載，會員序號八之張宗仁之得標序次欄上，固登載得標序
      次十三（即九十一年六月三十日得標）、得標款二千五百元等語，然此與附表
      三編號三所示冒用告訴人蘇順福之名義得標之序次、得標金完全相同，而告訴
      人蘇順福業具體指訴該次確遭被告寅○○冒標，反之既無人指認，亦無其他任
      何證據足認張宗仁有被冒標之情事存在，是被告寅○○此部分自白，與事實難
      認相符而無從採認，然因此部分原本即未經起訴，故併此敘明之。
乙、無罪部分：
一、公訴意旨略以：被告己○○與被告寅○○係夫妻，二人共同基於冒用會員名義偽
    造標單投標，再據以詐取會款之犯意聯絡，由被告寅○○偽造標單而進行如附表
    一編號二、四至六和八、九及附表二編號一、二、四、五、六、八、十及附表三
    編號一、二、三、五所示，以及於附表一所示之互助會中冒用告訴人戌○○、於
    附表一、二所示之互助會中冒用告訴人壬○○之名義進行冒標詐取會款等行為，
    而認被告己○○涉犯刑法第二百十六條、第二百二十條第一項、第二百十條之行
    使偽造準私文書罪及同法第三百三十九條第一項之詐欺取財罪等罪嫌。
二、按犯罪事實應依證據認定之，無證據不得認定其犯罪事實，刑事訴訟法第一百五
    十四條第二項定有明文。又刑事訴訟法上所謂認定犯罪事實之證據，係指足以認
    定被告確有犯罪行為之積極證據而言，該項證據自須適合於被告犯罪事實之認定
    ，始得採為斷罪資料。又事實之認定，應憑證據，如未能發現相當證據，或證據
    不足以證明，自不能以推測或擬制之方法，以為裁判基礎，最高法院二十九年上
    字第三一０五號及四十年台上字第八六號判例意旨可資參照。公訴人無非以被告
    己○○係被告寅○○之夫，二人關係極為密切，且被告己○○、寅○○有購買新
    宅、拖板車等情，為論罪之據。訊據被告己○○堅詞否認犯行，並辯稱：我知道
    被告寅○○有在召募互助會，但我從不參與亦不介入互助會事務之處理，我並無
    與被告寅○○共同進行冒標行為等語。經查：
    (1)附表一所示之互助會中，告訴人戌○○並無遭人冒標，而附表一、二所示之互
      助會中，亦無告訴人壬○○被冒標之情事，再者本件並無所謂偽造標單並投標
      行使之情形，均已詳述如前。
    (2)被告寅○○業陳稱：被告己○○從不參與如附表所示三個互助會之事務，如附
      表所示之冒標行為均我一人所為，被告己○○並不知情等語，且告訴人亥○○○稱：我及我女兒戌○○，均由被告寅○○招募加入附表所示之三個互助會，
      會款平時都應被告寅○○之交待而交給其婆婆，被告己○○既未來招募參加，
      亦從未收取會款，參加互助會之過程中均未與被告己○○接觸等語（見審理卷
      第一四八頁至第一五０頁），告訴人甲○○○稱：我參加附表一、二之互助會
      （附表一之互助會用我及兒子吳世輝、附表二之互助會用我先生吳水泉之名義
      加入），會務均我在處理，係被告寅○○之婆婆招募加入，會款亦交給被告寅
      ○○之婆婆，未曾交給被告己○○，標得之會款由被告寅○○匯予我等語（見
      審理卷第一五三頁至第一五五頁），告訴人丑○○稱：我由被告寅○○招募加
      入附表所示之三個互助會，被告寅○○至我家收會款等語（見第一五八頁至第
      一六０頁），告訴人申○○○稱：我由被告寅○○招募加入附表所示之三個互
      助會，會款有時交給被告寅○○，有時交給其婆婆，得標之會款由被告寅○○
      轉帳予我，我未曾就會款之事與被告己○○接觸過等語（見審理卷第一六一至
      第一六三頁），告訴人卯○○○稱：我由被告寅○○招募加入附表一、二所示
      之互助會，被告寅○○來收會款，曾有一次交給其婆婆，未曾交給被告己○○
      ，得標之會款亦由被告寅○○交給我女婿轉交等語（見審理卷第一六五頁至第
      一六六頁），告訴人蔡昭員稱：我和弟弟蔡長治參加附表二之互助會、我和妹
      妹天○○參加附表三之互助會，均由被告寅○○招募，我及蔡長治、天○○之
      會款均由我處理而交給被告寅○○，開標現場由被告寅○○主持，被告己○○
      只是打招呼，並不處理開標之事等語（見審理卷第一六九頁、第一七０頁），
      告訴人丙○○○稱：我用丈夫乙○○之名義參加附表一、二之互助會，用自己
      及父親子○○之名義參加附表三之互助會，均由被告寅○○招募，會款均交給
      被告寅○○，開標現場由被告寅○○主持，被告己○○並未在場幫忙等語（見
      審理卷第一七四頁至第一七六頁），告訴人壬○○稱：我自己參加附表一、二
      之互助會，我弟弟曹芳誠、曹瓊月參加附表二之互助會，均由我負責處理，會
      款均交給被告寅○○，在開標現場並未見被告己○○在處理會務等語（見審理
      卷一七八頁至第一八０頁），告訴人酉○○稱：我父親楊石頭及妹妹楊月琴參
      加附表一之互助會，係被告寅○○之婆婆招募，亦是該婆婆向我收會款，我與
      被告己○○未接觸等語（見審理卷第一八六至第一八七頁），告訴人未○○稱
      ：我參加附表所示之三個互助會，我女兒午○○、辰○○、巳○○參加附表一
      所示之互助會，會務均由我處理，係被告寅○○向我太太招募，我太太再跟我
      講，被告寅○○至我家收會款，我女兒之會款均由我轉交，我去現場標會時未
      見被告己○○等語（見審理卷第一九一頁至第一九三頁），告訴人午○○稱：
      我參加附表一所示之互助會，我先生蘇順福參加附表二所示之互助會，係我母
      親邀招加入，會款透過家人轉交等語（見審理卷第一九五頁、第一九六頁），
      告訴人辰○○、巳○○均稱：有參加附表一所示之互助會，係家人邀招加入，
      會款由家人轉交等語（見審理卷第一九七頁至第二００頁），證人張武雄稱：
      我參加附表二所示之互助會，由被告寅○○及透過其婆婆招募，被告己○○未
      來召募等語（見審理卷第一三一頁），證人戊○稱：我參加附表一所示之互助
      會，由被告寅○○一人招募，並由其主持開標，開標現場有看到被告己○○，
      但他未幫忙處理開標，會款均交給被告寅○○，未曾交給被告己○○等語（見
      審理卷第一三三頁至第一三六頁），證人傅鄭月朏稱：我先生未○○及女兒午
      ○○、辰○○、巳○○有參加被告寅○○所招之互助會，是由被告寅○○招募
      ，不是被告己○○，且都是被告寅○○來我家收會款等語（見審理卷第一四四
      頁、第一四五頁、第一四七頁），則由上揭告訴人及證人之陳述，被告己○○
      就附表所示三個互助會之招募、開標、收取會款、交付得標款項等互助會之相
      關事務，均未見其有何參與介入之舉動，再者公訴人就被告己○○有何參與謀
      劃互助會會務之處理之情形，亦未見提出任何佐證可供參憑，是既然無跡象足
      以認為被告己○○有參與策劃如附表所示三個互助會，其顯然與該互助會無關
      ，則被告寅○○於如附表所示之冒標詐欺行為，即難以認為與被告己○○具有
      關連而令被告己○○同負罪責。至於被告二人間固屬關係密切之夫妻，惟此與
      被告己○○有無與被告寅○○共同進行冒標詐欺行為，係屬二事，並無必然之
      因果關係；又縱然被告寅○○有購置新宅，或被告己○○有購買拖板車之情形
      ，惟公訴人並未提出明確之證據具體說明此與被告寅○○冒標詐欺行為間之關
      連性，更況此與被告己○○究竟有無參與冒標詐欺行為，亦難認有直接之關連
      ，實不能僅因被告己○○或其家人有何購物之舉動，即遽為推認被告己○○必
      有參與進行冒標詐欺之犯行；再者公訴人就被告二人有何將冒標詐得之款項用
      於填補生意虧損一事，並未舉出任何具體資料可供參酌，自無從引為認定被告
      己○○觸犯詐欺犯行之理由。
    (3)綜上所述，公訴人就被告己○○與被告寅○○間共犯詐欺取財罪及行使偽造文
      書罪之事實，尚不能證明達令人信實無疑之程度，既不能證明被告己○○有公
      訴人所指之犯罪，自應就被告己○○諭知無罪之判決。
據上論斷，應依刑事訴訟法第二百九十九條第一項前段、第三百零一條第一項，刑法
第五十六條、第三百三十九條第一項、第五十五條，罰金罰鍰提高標準條例第一條前
段，判決如主文。
中      華      民      國    九十三    年      六      月     十七     日
                                     臺灣高雄地方法院刑事第三庭
                                         審判長法  官    黃仁松
                                               法  官    高思大
                                               法  官    陳威龍
右正本證明與原本無異。
如不服本判決，應於判決送達後十日內，向本院提出上訴狀。
                                               書記官    張家瑜
中      華      民      國    九十三    年      六      月   二十一     日
附錄論罪科刑法條：
刑法第三百三十九條第一項：
意圖為自己或第三人不法之所有，以詐術使人將本人或第三人之物交付者，處五年以
下有期徒刑、拘役或科或併科一千元以下罰金。
  附表一（第一會：八十八年三月五日起會之互助會）
┌───┬──────┬──────┬─────┬───┬──────┬──────┐
│ 編號 │  冒標姓名  │  冒標日期  │   標金   │詐收活│詐收活會會款│    備註    │
│      │            │            │（新台幣）│會人數│ （新台幣） │            │
├───┼──────┼──────┼─────┼───┼──────┼──────┤
│一、  │乙○○      │八十八年七月│2700元    │65    │474500元    │7300x65=4745│
│      │            │五日        │          │      │            │00          │
├───┼──────┼──────┼─────┼───┼──────┼──────┤
│二、  │丑○○      │八十八年八月│3000元    │64    │448000元    │7000x64=4480│
│      │            │五日        │          │      │            │00          │
├───┼──────┼──────┼─────┼───┼──────┼──────┤
│三、  │午○○      │八十九年六月│2700元    │49    │357700元    │7300x49=3577│
│      │            │二十日      │          │      │            │00          │
├───┼──────┼──────┼─────┼───┼──────┼──────┤
│四、  │巳○○      │八十九年九月│2800元    │45    │324000元    │7200x45=3240│
│      │            │五日        │          │      │            │00          │
├───┼──────┼──────┼─────┼───┼──────┼──────┤
│五、  │申○○○    │八十九年十一│2900元    │42    │298200元    │7100x42=2982│
│      │            │月五日      │          │      │            │00          │
├───┼──────┼──────┼─────┼───┼──────┼──────┤
│六、  │亥○○○（會│八十九年十二│3000元    │41    │287000元    │7000x41=2870│
│      │單上登載為楊│月五日      │          │      │            │00          │
│      │金花）      │            │          │      │            │            │
├───┼──────┼──────┼─────┼───┼──────┼──────┤
│七、  │庚○○      │九十年一月五│3000元    │39    │273000元    │7000x39=2730│
│      │            │日          │          │      │            │00          │
├───┼──────┼──────┼─────┼───┼──────┼──────┤
│八、  │卯○○○    │九十年二月五│2000元    │38    │304000元    │8000x38=3040│
│      │            │日          │          │      │            │00          │
├───┼──────┼──────┼─────┼───┼──────┼──────┤
│九、  │未○○      │九十年五月五│2800元    │33    │237600元    │7200x33=2376│
│      │            │日          │          │      │            │00          │
├───┼──────┴──────┴─────┴───┴──────┴──────┤
│備註  │1.此互助會起迄時間為八十八年三月五日至九十二年二月二十日止。含會首共計七十│
│      │  二會（會首寅○○共參加二會，並於首會及八十八年八月二十日得標）。        │
│      │2.此互助會於每月五日開標，每逢二月、四月、六月、八月、十月、十二月之二十日│
│      │  加標，會款每會一萬元，採內標制，投、開標地點為寅○○先前位於高雄市小港區○○      ○  ○○街二號六樓住處。                                                    │
└───┴─────────────────────────────────────┘
 附表二（第二會：八十八年八月二十日起會之互助會）
┌───┬──────┬──────┬─────┬───┬──────┬──────┐
│ 編號 │  冒標姓名  │  冒標日期  │   標金   │詐收活│詐收活會會款│    備註    │
│      │            │            │（新台幣）│會人數│ （新台幣） │            │
├───┼──────┼──────┼─────┼───┼──────┼──────┤
│一、  │蔡昭員      │八十九年八月│2700元    │51    │372300元    │7300x51=3723│
│      │            │二十日      │          │      │            │00          │
├───┼──────┼──────┼─────┼───┼──────┼──────┤
│二、  │蔡昭員      │八十九年十月│3000元    │48    │336000元    │7000x48=3360│
│      │            │二十日      │          │      │            │00          │
├───┼──────┼──────┼─────┼───┼──────┼──────┤
│三、  │乙○○      │八十九年十二│3000元    │46    │322000元    │7000x46=3220│
│      │            │月五日      │          │      │            │00          │
├───┼──────┼──────┼─────┼───┼──────┼──────┤
│四、  │丑○○      │九十年一月二│3000元    │44    │308000元    │7000x44=3080│
│      │            │十日        │          │      │            │00          │
├───┼──────┼──────┼─────┼───┼──────┼──────┤
│五、  │亥○○○    │九十年五月二│2700元    │39    │284700元    │7300x39=2847│
│      │            │十日        │          │      │            │00          │
├───┼──────┼──────┼─────┼───┼──────┼──────┤
│六、  │天○○      │九十年七月二│2700元    │36    │262800元    │7300x36=2628│
│      │            │十日        │          │      │            │00          │
├───┼──────┼──────┼─────┼───┼──────┼──────┤
│七、  │乙○○      │九十年九月二│2800元    │33    │237600元    │7200x33=2376│
│      │            │十日        │          │      │            │00          │
├───┼──────┼──────┼─────┼───┼──────┼──────┤
│八、  │丑○○      │九十一年二月│2300元    │27    │207900元    │7700x27=2079│
│      │            │二十日      │          │      │            │00          │
├───┼──────┼──────┼─────┼───┼──────┼──────┤
│九、  │乙○○      │九十一年三月│2500元    │26    │195000元    │7500X26=1950│
│      │            │五日        │          │      │            │00          │
├───┼──────┼──────┼─────┼───┼──────┼──────┤
│十、  │戌○○      │九十一年九月│3000元    │18    │126000元    │7000x18=1260│
│      │            │五日        │          │      │            │00          │
├───┼──────┼──────┼─────┼───┼──────┼──────┤
│十一、│丁○○      │九十一年九月│3100元    │17    │117300元    │6900x17=1173│
│      │            │二十日      │          │      │            │00          │
├───┼──────┴──────┴─────┴───┴──────┴──────┤
│備註  │1.此互助會起迄時間為八十八年八月二十日至九十二年九月二十日止。含會首共計六│
│      │  十六會（會首寅○○共參加二會，並於首會及八十九年三月五日得標）。        │
│      │2.此互助會於每月二十日開標，每逢三月、六月、九月、十二月之五日加標，每會會│
│      │  款一萬元，採內標制，投、開標地點為寅○○先前位於高雄市○○區○○街二八巷│
│      │  三號六樓住處。                                                          │
└───┴─────────────────────────────────────┘
 附表三（第三會：九十年九月十五日起會之互助會）
┌───┬──────┬──────┬─────┬───┬──────┬──────┐
│ 編號 │  冒標姓名  │  冒標日期  │   標金   │詐收活│詐收活會會款│    備註    │
│      │            │            │（新台幣）│會人數│ （新台幣） │            │
├───┼──────┼──────┼─────┼───┼──────┼──────┤
│一、  │丑○○      │九十一年三月│2400元    │52    │395200元    │7600x52=3952│
│      │            │三十日      │          │      │            │00          │
├───┼──────┼──────┼─────┼───┼──────┼──────┤
│二、  │戌○○      │九十一年六月│2600元    │49    │362600元    │7400x49=3626│
│      │            │十五日      │          │      │            │00          │
├───┼──────┼──────┼─────┼───┼──────┼──────┤
│三、  │蘇順福      │九十一年六月│2500元    │48    │360000元    │7500x48=3600│
│      │            │三十日      │          │      │            │00          │
├───┼──────┼──────┼─────┼───┼──────┼──────┤
│四、  │庚○○      │九十一年七月│2500元    │47    │352500元    │7500x47=3525│
│      │            │十五日      │          │      │            │00          │
├───┼──────┼──────┼─────┼───┼──────┼──────┤
│五、  │子○○      │九十一年八月│2200元    │46    │358800元    │7800x46=3588│
│      │            │十五日      │          │      │            │00          │
├───┼──────┼──────┼─────┼───┼──────┼──────┤
│六、  │阿喜        │九十一年九月│3000元    │45    │315000元    │7000x45=3150│
│      │            │十五日      │          │      │            │00          │
├───┼──────┴──────┴─────┴───┴──────┴──────┤
│備註  │1.此互助會起迄時間為九十年九月十五日至九十四年六月十五日止。含會首共計六十│
│      │  會（會首寅○○共參加二會，並於首會及九十一年二月十五日得標）。          │
│      │2.此互助會於每月十五日開標，每逢三月、六月、九月、十二月之三十日加標，每會│
│      │  會款一萬元，採內標制。投、開標地點為寅○○先前位於高雄市○○區○○街二八│
│      │  巷三號六樓住處。                                                        │
└───┴─────────────────────────────────────┘
